# 如何理解合并以外方式取得长投的“其他相关费用”

提问人：wly888888 时间：2020-10-27 10:33:00
请教陈老师，对于交易费用，合并准则有相应的解释，但合并以外方式取得长投的“其他相关费用”没有具体讲解。
如果上市公司以合并以外的方式取得长投，并产生数额较大的中介费用，其中部分与协议条款的审阅、谈判、修订等相关，请问合并以外的方式取得长投，其审计、评估等中介费用可否计入长投成本？还是只有此部分与协议条款审阅、谈判等可以计入成本？再或者是只有手续费、税金可以计入成本？谢谢陈老师！

回答人：chenyiwei
这种“交易费用”的概念，可以与金融工具准则中的“交易费用”概念相类比。
《企业会计准则第 22 号——金融工具确认和计量（ 2017 年修订）》第三十三条：“交易费用，是指可直接归属于购买、发行或处置金融工具的增量费用。增量费用是指企业没有发生购买、发行或处置相关金融工具的情形就不会发生的费用，包括支付给代理机构、咨询公司、券商、证券交易所、政府有关部门等的手续费、佣金、相关税费以及其他必要支出，不包括债券溢价、折价、融资费用、内部管理成本和持有成本等与交易不直接相关的费用。”
《企业会计准则第 37 号——金融工具列报（ 2017 年修订）》第二十三条：“与权益性交易相关的交易费用应当从权益中扣减。企业发行或取得自身权益工具时发生的交易费用（例如登记费，承销费，法律、会计、评估及其他专业服务费用，印刷成本和印花税等），可直接归属于权益性交易的，应当从权益中扣减。终止的未完成权益性交易所发生的交易费用应当计入当期损益。”
因此，这里的“交易费用”同样是“增量费用”的概念，即假设不取得该项投资就不会发生的交易费用。与协议条款的审阅、谈判、修订等相关的中介费用，不论最终是否成功签约及履约，都会发生，所以不属于此处的增量费用，应在发生时直接计入损益。

提问人：wly888888 时间：2020-10-28 12:17:00
谢谢陈老师。我对于增量费用的理解是，此类费用与发行股份做为支付对价的方式有关，如采用现金或金融负债等方式就不会产生增量费用。这种理解对吗？麻烦您了。

回答人：chenyiwei
合并以外方式取得长投的“其他相关费用”，应当是与取得投资相关，即除了与发行股份或债券等融资方式相关的交易费用以外，与对价支付和融资方式无关的交易费用。